【裁判字號】    97,聲,3099
【裁判日期】    971128
【裁判案由】    定應執行之刑
【裁判全文】
臺灣桃園地方法院刑事裁定              97年度聲字第3099號
聲  請  人  臺灣桃園地方法院檢察署檢察官
受  刑  人  甲○○
上列聲請人因受刑人數罪併罰有二裁判以上，聲請定其應執行之
刑（九十七年度執聲字第一五六九、九十二年度執字第六四二○
號號），本院裁定如下：
    主  文
甲○○所犯如附表所示之罪，視為減刑後所處如附表所示之刑，
應執行有期徒刑壹年。
    理  由
一、聲請意旨略以：受刑人甲○○因違反毒品危害防制條例等案
    件，經本院判處如附表所列之刑確定在案，而所犯上開各罪
    ，犯罪時間均在民國九十六年四月二十四日以前，所犯如附
    表所示之罪核與中華民國九十六年罪犯減刑條例第二條第一
    項第三款規定相符，而受刑人九十一年二月十七日入監服刑
    ，刑期至九十七年二月十六日期滿，並於九十五年十一月二
    十一日縮短刑期假釋出監，依同條例第二條第二項前段規定
    視為減其宣告刑後，就其視為減得之宣告刑，應依刑法第五
    十三條及第五十一條第五款規定，定其應執行之刑，爰依刑
    事訴訟法第四百七十七第一項聲請裁定等語。
二、按刑法第二條第一項所規定，關於新舊法比較適用，係指被
    告行為後法律有變更，而其所涉犯之案件，法院尚未為裁判
    者而言，如法院已裁判確定，即無其適用，此觀該法條之規
    定自明。因此，數罪併罰，有二裁判以上，而依刑法第五十
    一條之規定定其應執行刑時，除裁判確定前犯數罪，其中一
    罪在新法施行前者外，如各罪於法律變更前均已判決確定，
    而於法律變更後始合併定執行刑時，即應依原確定裁判時所
    適用之法律定其應執行刑。如均有易科罰金或易服勞役之情
    形者，合併定執行刑後，關於易科罰金、易服勞役亦應依原
    確定裁判所諭知之標準折算，並不生新舊法比較適用問題（
    參照最高法院九十六年度台非字第一○二號判決意旨）。查
    刑法業於九十四年一月七日修正，同年二月二日公布，並於
    九十五年七月一日施行，本件受刑人所犯如附表所示之數罪
    ，均在九十五年七月一日之前判決確定，則揆諸前述最高法
    院判決意旨，仍應依原確定判決適用之法律，即修正前刑法
    之規定，定其應執行之刑。
三、按犯罪在中華民國九十六年四月二十四日以前者，除本條例
    另有規定外，依下列規定減刑：一、死刑減為無期徒刑。
    二、無期徒刑減為有期徒刑二十年。三、有期徒刑、拘役或
    罰金，減其刑期或金額二分之一。緩刑或假釋中之人犯，於
    本條例施行之日起，視為已依前項規定減其宣告刑，毋庸聲
    請裁定減刑。但經撤銷緩刑之宣告或假釋者，仍應依本條例
    規定聲請裁定減刑，中華民國九十六年罪犯減刑條例第二條
    定有明文。準此，依該條例應減刑之案件，於九十六年七月
    十六日減刑條例施行時，尚未執行完畢之案件，檢察官或應
    減刑人犯即可聲請法院，依視為減刑後刑期定其應執行刑。
    經查：受刑人甲○○於附表所示日期犯如附表所示之罪，經
    分別判處如附表所示之刑，並經定應執行有期徒刑二年確定
    在案，而受刑人雖於九十五年十一月二十一日縮短刑期假釋
    出監，並交付保護管束，且於九十六年九月二十三日保護管
    束期滿且未經撤銷假釋，所餘刑期以已執行論而執行完畢等
    情，有臺灣高等法院被告前案紀錄表一份在卷可稽可稽。然
    受刑人所犯如附表所示之罪，犯罪時間既均在九十六年四月
    二十四日以前，即合於減刑條件，且其於九十六年七月十六
    日減刑條例施行時尚未執行完畢，又因假釋中受有保護管束
    之宣告，其原受宣告之數罪刑，既符合減刑規定並視為減刑
    ，即應就視為減刑後之刑，另定其應執行刑，俾便縮短其保
    護管束期間之執行，以免剝奪其視為減刑之利益，是受刑人
    保護管束期間雖已屆滿，惟若減刑後另定執行刑，則受刑人
    之執行期滿日可提前，就受刑人日後若再犯罪是否為累犯或
    可否為緩刑之宣告，仍有其法律上之實益存在，故為受刑人
    之利益計，仍有就其依法視為減刑後之刑定其應執行之刑之
    必要，併予敘明。
四、本件受刑人所犯如附表所示之各罪，經本院判處如附表所示
    之刑確定在案，茲檢察官就如附表所示之二罪，依法視為減
    刑如附表所示之刑，聲請定其應執行之刑，本院審核認聲請
    為正當，裁定定其應執行之刑如主文所示。
五、據上論斷，依刑事訴訟法第四百七十七條第一項，刑法第五
    十三條，（修正前）第五十一條第五款，中華民國九十六年
    罪犯減刑條例第二條第一項第三款、第二項前段、第十條第
    二項，裁定如主文。
中    華    民    國    97    年    11    月    28    日
                      臺灣桃園地方法院刑事第四庭
                              法  官  陳可薇
以上正本證明與原本無異。
如不服本裁定，應於送達後五日內，以書狀敘明理由，向本院提
出抗告狀。
                              書記官  賴佩霞
中    華    民    國    97    年    12    月    2     日
◎受刑人甲○○定應執行刑案件一覽表
┌──────┬──────────┬──────────┐
│編      號  │        一          │        二          │
├──────┼──────────┼──────────┤
│罪      名  │連續轉讓第一級毒品罪│轉讓第二級毒品罪（毒│
│            │（毒品危害防制條例第│品危害防制條例第八條│
│            │八條第一項）        │第二項）            │
├──────┼──────────┼──────────┤
│宣  告  刑  │有期徒刑一年六月    │有期徒刑八月        │
├──────┼──────────┼──────────┤
│犯 罪 日 期 │八十八年六月八日及同│八十八年六月十日    │
│（民國）    │年月十一日          │                    │
├──┬───┼──────────┼──────────┤
│偵查│機關  │臺灣桃園地方法院檢察│臺灣桃園地方法院檢察│
│機關│      │署                  │署                  │
│及  ├───┼──────────┼──────────┤
│案號│案號  │八十八年度偵字第八九│八十八年度偵字第八九│
│    │      │○八號              │○八號              │
├──┼───┼──────────┼──────────┤
│最後│法院  │臺灣桃園地方法院    │臺灣桃園地方法院    │
│事實├───┼──────────┼──────────┤
│審  │案號  │八十八年度訴字第一五│八十八年度訴字第一五│
│    │      │八五號              │八五號              │
│    ├───┼──────────┼──────────┤
│    │判決  │九十二年三月三十一日│九十二年三月三十一日│
│    │日期  │                    │                    │
├──┼───┼──────────┼──────────┤
│確定│法院  │臺灣桃園地方法院    │臺灣桃園地方法院    │
│判決├───┼──────────┼──────────┤
│    │案號  │八十八年度訴字第一五│八十八年度訴字第一五│
│    │      │八五號              │八五號              │
│    ├───┼──────────┼──────────┤
│    │確定  │九十二年八月十八日  │九十二年八月十八日  │
│    │日期  │                    │                    │
├──┴───┼──────────┼──────────┤
│合於中華民國│中華民國九十六年罪犯│中華民國九十六罪犯減│
│九十六年罪犯│減刑條例第二條第一項│刑條例第二條第一項第│
│減刑條例    │第三款              │三款                │
├──────┼──────────┼──────────┤
│減刑後宣告刑│有期徒刑九月        │有期徒刑四月        │
└──────┴──────────┴──────────┘


司法院資訊處製作；財團法人民間司法改革基金會備份。
